臺灣高等法院刑事裁定　　　　　　　　　　　　　　　九十三年度聲再字第八七號
　　再審聲請人
　　即受判決人　甲○○○
右聲請人因偽造文書案件，對於本院九十二年度上易字第三Ｏ六六號，中華民國九十
三年一月二十八日確定判決（臺灣士林地方法院九十一年度易字第八Ｏ七號、臺灣士
林地方法院檢察署九十一年度偵字第三八Ｏ一號），聲請再審，本院裁定如左：
    主  文
再審之聲請駁回。
    理  由
一、本件聲請再審意旨詳如附件刑事再審聲請狀記載。
二、按不得上訴於第三審法院之案件，除刑事訴訟法第四百二十條規定外，其經第二
    審確定之有罪判決，如就足生影響於判決之重要證據漏未審酌者，得為受判決人
    之利益，聲請再審，刑事訴訟法第四百二十一條定有明文。而依最高法院八十九
    年度台抗字第三十號裁定之見解，刑事訴訟法第四百二十一條所規定因重要證據
    漏未審酌而聲請再審者，指該證據於案情有重要關係且未經審酌者而言，如證據
    業經法院本其自由心證予以取捨及判斷，僅係對此持相異評價，即不能以此為由
    聲請再審。是刑事訴訟法第四百二十一條所謂足生影響於判決之重要證據漏未審
    酌，係指當事人於第二審法院判決前，所提出之證物，足以影響、變更判決結果
    ，而法院漏未審酌而言。如當事人所提出之證物，不足以影響判決結果，或法院
    依調查之結果，本於論理法則、經驗法則，取捨證據後，認定事實者，則不包括
    之。
三、聲請人雖指摘原確定判決恣意以告發人郭貴梅之指述及聲請人與郭貴梅在美國均
    有居所相距約十分鐘車程，姊妹間既為共有系爭房地所有權，查證聯絡並無障礙
    ，逕認聲請人所稱不知權狀下落不足採，並率以證人郭小慧、郭陳惠秀之證詞認
    定聲請人之所有權狀確於八十二年間由郭小慧至美國向聲請人取回，交由郭英茂
    保管，及逕認聲請人早知其共有部分有出售之議等情，均無其他證據足以支撐，
    且未審酌證人郭小慧、郭陳惠秀並未明確證稱聲請人何時取回所有權狀、郭貴梅
    就有關房屋買賣一節所為之證述前後矛盾、查無告訴人所稱匯款紀錄、及證人郭
    英賢、郭陳惠秀均證稱不知郭貴梅與聲請人間曾有買賣約定等一切足生影響判決
    之重要證據，爰依刑事訴訟法第四百二十一條之規定提起再審云云。惟查：原確
    定判決已本於自由心證，依論理法則、經驗法則，取捨證據後，於理由中說明係
    以告發人郭貴梅、證人郭小慧、郭陳惠秀、曾青松之證述，及聲請人與郭貴梅在
    美國均有居所相距約十分鐘車程，又有由郭英茂處取交郭貴梅保管之上述房地所
    有權狀影本二份、聲請人申辦權狀補發及申辦權狀遺補發及登記簿謄本等為據，
    因而認定聲請人明知所有權狀之下落、所有權狀確於八十二年間由郭小慧至美國
    向聲請人取回交由郭英茂保管、聲請人早知其共有部分有出售之議、寫授權書委
    託曾青松代辦權狀遺失補發，聲請人確有使公務員登載不實之犯行。聲請人上開
    指摘無非係對原確定判決卷內既有之證據持相異評價，就原確定判決認定之事實
    多所爭執，與刑事訴訟法第四百二十一條所定聲請再審事由並不相符，依首揭說
    明，聲請人之聲請再審為無理由，應予駁回。
據上論斷，應依刑事訴訟法第四百三十四條第一項裁定如主文。
中　　　華　　　民　　　國　　九十三　　年　　　三　　　月　　　八　　　日
                              臺灣高等法院刑事第二十四庭
                                  審判長法  官  陳  貽  男
                                        法  官  陳  憲  裕
                                        法  官  徐  世  禎
右正本證明與原本無異。
不得抗告。
                                        書記官  陳  玲  憶
中　　　華　　　民　　　國　　九十三　　年　　　三　　　月　　　八　　　日
